【裁判字號】    88,上易,2234
【裁判日期】    890106
【裁判案由】    毒品危害防制條例
【裁判全文】
臺灣高等法院臺中分院刑事判決                  八十八年度上易字第二二三四號
    上  訴  人
    即  被  告  甲○○
右上訴人因違反毒品危害防制條例案件，不服台灣彰化地方法院八十八年度易字第三
○六號，中華民國八十八年六月二十九日第一審判決（起訴案號：台灣彰化地方法院
檢察署八十七年度偵字第八九八一號），提起上訴，本院判決如左：
      主  文
上訴駁回。
      事實及理由
一、本案經本院審理結果，認第一審判決認事用法及量刑均無不當，應予維持，並引
    用第一審判決書記載之事實、證據及理由（如附件）。
二、上訴人即被告甲○○在本院未提出其他有利之證據及辯解，而該扣案之海洛因經
    送鑑定結果確係海洛因，亦有法務部調查局鑑驗通知書一件附卷可稽，其上訴無
    理由，應予駁回。
三、據上論斷，應依刑事訴訟法第三百七十三條、第三百六十八條，判決如主文。
本案經檢察官乙○○到庭執行職務。
中    華      民      國    八十九      年    一      月      六      日
                                  臺灣高等法院臺中分院刑事第七庭
                                        審判長法  官  劉  連  星
                                              法  官  江  錫  麟
                                              法  官  林  秋  華
右正本證明與原本無異。
不得上訴。
                                              書記官  阮  正  枝
中      華      民      國    八十九     年      一       月     十     日
附錄法條：
毒品危害防制條例第十一條：
  持有第一級毒品者，處三年以下有期徒刑、拘役或新臺幣五萬元以下罰金。
  持有第二級毒品者，處二年以下有期徒刑、拘役或新臺幣三萬元以下罰金。
  持有專供製造或施用毒品之器具者，處一年以下有期徒刑、拘役或新臺幣一萬元以
  下罰金。
                                                                        Ｑ
臺灣彰化地方法院刑事判決                          八十八年度易字第三六號
    公  訴  人  臺灣彰化地方法院檢察署檢察官
    被      告  甲○○  男四十三歲（民國○○○年○○月○○○日生）
                        住台中市○○路○段三０五巷三五弄八號
                        居台中縣大肚鄉○○路○段四二八巷三七號
                        身分證統一編號：Ｂ一六二二一三三號
右列被告因違反毒品危害防制條例案件，經檢察官提起公訴（八十七年度偵字第八九
八一號），本院判決如左：
    主  文
甲○○持有第一級毒品，累犯，處有期徒刑肆月，如易科罰金，以佰元折算壹日。
扣案之第一級毒品海洛因壹拾壹包沒收銷燬之。
    事  實
一、甲○○前因違反肅清煙毒條例案件，經台灣台中地方法院判處有期徒刑三年二月
    確定，於民國八十六年七月十九日假釋期滿執行完畢，仍不知悔改，明知海洛因
    係屬第一級毒品，於八十七年九月三十日廿三時許，駕駛其所有之ＭＸ－７９８
    ６號紅色喜美自小客車，攜持第一級毒品海洛因十一包，前往彰化市○○路○段
    一二九號金馬汽車旅館二０七室房間，與其友人郭嘉慶、劉梅碧等人（由檢察官
    另為處理）會面；翌日（八十七年十月一日）凌晨一時許，遇警臨檢，甲○○、
    郭嘉慶迅即由二０七室浴室窗戶攀至後方樹上，甲○○跳下逃走，郭嘉慶則未及
    逃逸，經警在樹下起獲甲○○所掉落、已打開之眼鏡盒一個及散落在地之海洛因
    十一包、空袋三包、針筒五支，並在該汽車旅館二０七室車庫內查獲甲○○所駕
    駛之ＭＸ－７９８６號自小客車，而循線查悉上情。
二、案經彰化縣警察局彰化分局移由臺灣彰化地方法院檢察署檢察官偵查起訴。
    理  由
一、訊據被告甲○○矢口否認右揭犯行，辯稱：「是日伊並未前往該汽車旅館，扣案
    之海洛因等物並非伊所有，而伊之自小客車，係劉梅碧於案發前數日經由一名綽
    號志明之友人向伊所借」云云。經查：
    （一）被告甲○○於右揭時地駕車前往金馬汽車旅館，遇警臨檢即自浴室後方逃
    逸，查扣之海洛因等物係其所掉落等情，迭據證人劉梅碧、郭嘉慶於警訊、審理
    中供證明確，並有海洛因十一包、空袋三包、針筒五支及眼鏡盒一個扣案及被告
    所有之ＭＸ－７９８６號汽車照片一幀附卷足稽，證人劉梅碧、郭嘉慶與被告係
    為朋友關係，苟非事實，二人信無供述一致之理。
    （二）被告所辯該其所有之自小客車係劉梅碧經由友人志明者向伊所借乙節，與
    證人劉梅碧、郭嘉慶所證不符，且被告於偵查中並未辯及該車係友人借去，其於
    審理中始為抗辯，復均未能提出志明該人之具體資料以供查證，所辯顯非事實而
    無可採信，該留置現場之自小客車係被告駕駛前往之事實堪予認定。
    （三）查獲本件之彰化縣警察局彰化分局泰和派出所警員劉信宏、林永文到庭亦
    供證查獲時該旅館後方樹上除未及逃逸之郭嘉慶外，亦確有另一名男子自樹上跳
    下逃逸等詞在卷（見本院八十八年四月七日、四月廿二日調查筆錄），益徵證人
    劉梅碧、郭嘉慶二人上揭供證不虛。
    （四）本件在該汽車旅館後方樹下所查扣之物，係一打開之眼鏡盒及掉落地上之
    毒品數包掉落地上乙節，亦據證人即警員林永文、劉信宏證述在卷，而是日在該
    旅館二０七室內之劉梅碧、郭嘉慶、賴冠庭三人均未載眼鏡，僅被告甲○○有載
    眼鏡乙情，亦為被告所供承，並經本院當庭勘驗在卷（見本院八十八年四月十五
    日筆錄），此亦堪為查扣物品應係被告甲○○所持有之佐證。
    綜上所述，事證已臻明確，被告甲○○所辯無非飾卸之詞，不足採信，其犯行洵
    堪認定。
二、核被告所為，係犯毒品危害防制條例第十一條第一項之持有第一級毒品罪，其前
    因違反肅清煙毒條例案件，經台灣台中地方法院判處有期徒刑三年二月確定，於
    八十六年七月十九日假釋期滿執行完畢之事實，此有台灣彰化地方法院檢察署刑
    案資料查註紀錄表乙紙附卷可稽，其受此有期徒刑執行完畢後，五年以內再犯有
    期徒刑以上之罪，應依累犯規定加重其刑。爰審酌被告犯罪之動機、方法、手段
    、所生危害暨犯後態度等一切情狀，量處如主文所示之刑，及諭知易科罰金之折
    算標準，以示懲儆。扣案之海洛因十一包係查獲之毒品，併予宣告沒收銷燬之。
    至另扣案之針筒五支、空袋三包、眼鏡盒一個非屬違禁物，且非被告本件犯罪所
    用之物，爰不予宣告沒收，附此敘明。
三、據上論斷，應依刑事訴訟法第二百九十九條第一項前段，毒品危害防制條例第十
    一條第一項、第十八條第一項前段，刑法第十一條前段、第四十七條、第四十一
    條，罰金罰鍰提高標準條例第二條判決如主文。
本案經檢察官張崇哲到庭執行職務。
中    華    民    國    八十八      年      六      月      二十九      日
                                臺灣彰化地方法院刑事第二庭
                                    法      官  林  欽  章
右正本證明與原本無異
如不服本判決，應於判決送達後十日內向本院提出上訴狀(須附繕本)。
                                    法院書記官  謝  秋  德
中    華    民    國    八十八      年      七      月        二        日
毒品危害防制條例第十一條：
持有第一級毒品者，處三年以下有期徒刑、拘役或新臺幣五萬元以下罰金。
持有第二級毒品者，處二年以下有期徒刑、拘役或新臺幣三萬元以下罰金。
持有專供製造或施用毒品之器具者，處一年以下有期徒刑、拘役或新臺幣一萬元以
  下罰金。


司法院資訊處製作；財團法人民間司法改革基金會備份。
